【裁判字號】    99,小上,5
【裁判日期】    990317
【裁判案由】    返還墊款
【裁判全文】
臺灣桃園地方法院民事裁定               99年度小上字第5號
上  訴  人  戊○○
            丙○○
            乙○○
            丁○○
被 上訴 人  甲○○
上列當事人間請求返還墊款事件，上訴人對於民國98年12月22日
本院桃園簡易庭98年度桃小字第1424號第一審小額民事判決提起
上訴，本院合議庭裁定如下：
    主  文
上訴駁回。
第二審訴訟費用新台幣壹仟伍佰元由上訴人負擔。
    理  由
一、被上訴人於原審起訴主張略以：緣被上訴人與上訴人於民國
    97年11月間共同仲介貸款事宜，因該項事務需至新加坡處理
    ，雙方乃約定因處理本項事務所產生之費用由被上訴人先行
    墊付，事後再由全體平均分擔。嗣被上訴人於97年11月30日
    出發，至新加坡洽談此一仲介貸款事宜，共支出機票費用新
    台幣（除註明幣別者外，下同）35,100元、住宿費用24,138
    元，合計59,238元，被上訴人、上訴人每人各應負擔11,848
    元（59,238÷5 ，小數點以下四捨五入，下同）；此外，被
    上訴人在新加坡時支出國際電話費用5 千元，此部分應由上
    訴人4 人負擔其中2/3 ，即上訴人每人應負擔833 元（5 千
    ×2/3 ÷4） ，以上合計上訴人每人應負擔12,681元（11,8
    48＋833） 。然前揭費用經被上訴人返回臺灣後向上訴人催
    討，上訴人均未給付，爰依雙方契約關係提起本件訴訟，並
    聲明：上訴人應各給付被上訴人12,681元，及均自收受起訴
    狀繕本翌日起，至清償日止，按週年利率5 ％計算之利息（
    原審經審理後，判命被上訴人部分勝訴部分敗訴，並就勝訴
    部分依職權宣告假執行）。
二、上訴人於原審之抗辯及本件上訴意旨略以：
  (一)上訴人於原審抗辯略以：上訴人同意支付被上訴人差旅費用
    之前提，為被上訴人出發至新加坡處理本件事宜前，應備齊
    相關核可文件交予上訴人確認，蓋本件係訴外人周大衛欠缺
    資金，透過被上訴人找到上訴人出資，但因金融風暴，上訴
    人需提供足額擔保品，銀行始能開信用狀，然若周大衛將來
    屆期不清償，必須由上訴人負責償還，風險相當高，故上訴
    人乃要求周大衛及被上訴人必須提供銀行的名稱及座標，並
    與接單銀行洽談好；然97年11月30日被上訴人、上訴人乙○
    ○、訴外人詹禎福出發至新加坡時，被上訴人先稱上開文件
    在其電腦內，等上了飛機即可觀看，但後來皆未提出上開文
    件；至新加坡後，被上訴人、上訴人乙○○、訴外人詹禎福
    與周大衛於97年12月01日談此生意時，因為文件未齊備，氣
    氛很僵，生意並未談成，詹禎福及上訴人乙○○即搭機回台
    ；況在新加坡時，被上訴人身無分文，係由上訴人分別提供
    新加坡幣50元、45元予被上訴人搭乘計程車、喝咖啡；被上
    訴人在未履行其約定之條件下，導致生意未談成，從而被上
    訴人依據承諾書請求上訴人支付差旅費並無理由。答辯聲明
    ：被上訴人之訴駁回。
  (二)上訴人嗣對原審判決提起上訴，其上訴理由略以：
  1.原審判決理由謂：97年12月01日早上，上訴人乙○○與證人
    詹禎福、被上訴人、周大衛碰面商討事宜，因被上訴人拿不
    出相關文件，故證人詹禎福與上訴人即離開而前往上訴人乙
    ○○親戚家，翌日（97年12月02日）即搭機回台。是以被上
    訴人只能請求97年12月01日之住宿費用新加坡幣130 元才合
    理，爾後之住宿費用，概與上訴人無關。詎原審所認定之事
    實竟與理由相違背，而判決被上訴人第2 天住宿費用新加坡
    幣258.94元亦由上訴人負擔（下稱上訴理由(1)）。
  2.原審判決理由謂：上訴人乙○○請求以支付之計程車費、咖
    啡費用新加坡幣50元、45元予以抵銷，因提不出單據及證人
    詹禎福證稱係其所支付，難認此部分抗辯為可採等語。惟查
    ，證人詹禎福乃證稱係我們所支出等語，蓋因一到新加坡，
    被上訴人與證人詹禎福身上皆無新加坡幣，是上訴人乙○○
    拿錢給證人詹禎福，否則其等如何前往伊莉莎白飯店（下稱
    上訴理由(2)）。
  3.上訴聲明：1.原判決廢棄。2.被上訴人在第一審之訴及假執
    行之聲請駁回。
三、按對於小額程序之第一審裁判之上訴或抗告，非以其違背法
    令為理由，不得為之，民事訴訟法第436 條之24第2 項定有
    明文。而所謂違背法令，依同法第436 條之32第2 項準用同
    法第468 條、第469 條第1 款至第5 款，係指判決不適用法
    規或適用不當者，以及(一)判決法院之組織不合法，(二)依法律
    或裁判應迴避之法官參與裁判者，(三)法院於權限之有無辨別
    不當或違背專屬管轄之規定者，(四)當事人於訴訟未經合法代
    理者，(五)違背言詞辯論公開之規定者而言。而小額程序之上
    訴狀內應記載上訴理由，表明下列二款事項：即(一)原判決所
    違背之法令及其具體內容。(二)依訴訟資料可認為原判決有違
    背法令之具體事實。即上訴人應於上訴狀或理由書內應有具
    體之指摘，並揭示該法規之條項或內容，若係成文法以外之
    法則，應揭示該法則之旨趣，倘為司法院之解釋或最高法院
    之判例，則應揭示該判解之字號或其內容，上訴狀或理由書
    如未依此項方法表明者，即難認為已對原判決違背法令有具
    體之指摘，其上訴自難認為合法，故如僅就原審取捨證據任
    加指摘，並未具體指出原判決違背何等法規，其上訴即難認
    為合法（最高法院71年度台上字第314 號判例意旨參照）。
四、經查，本件上訴人所執前開上訴理由，均係指摘原審取捨證
    據、認定事實之職權行使為不當（關於其上訴理由(1)，按原
    判決理由係略以：證人詹禎福與上訴人乙○○於97年12 月
    02日返台，則於上訴人乙○○認貸款之事已無法談成而啟程
    回台時，足認本件仲介貸款事宜已無成立可能，是被上訴人
    於97年12月02日以後之住宿費用即難認應由上訴人負擔，故
    認被上訴人97年11月30日、97年12月01日在新加坡住宿飯店
    之費用應由上訴人負擔等語【見原判決第4 、5 頁】，並無
    上訴人所指認定事實與理由矛盾之情。至其上訴理由(2)，按
    證人詹禎福於原審乃明確證稱：包含坐計程車、請喝咖啡、
    麵包的錢都由證人詹禎福支付等語【見原審卷第55頁筆錄背
    面】，並無如上訴人所指證稱「係我們支出」之情），自難
    認對原審判決如何違背法令已有具體之指摘。是揆諸前揭說
    明，應認其上訴為不合法，應予駁回。
五、末按，法院為訴訟費用之裁判時，應確定其費用額，民事訴
    訟法第436 條之32第1 項準用第436 條之19第1 項定有明文
    。經查，本件上訴人應負擔之第二審訴訟費用確定為1,500
    元，爰裁定如主文第2項所示。
六、據上論結，本件上訴為不合法，依民事訴訟法第436 條之32
    第1 項、第2 項、第436 條之19 第1項、第444 條第1 項前
    段、第95條、第78條，裁定如主文。
中    華    民    國    99    年    3     月    17  日
                    民事第三庭  審判長法  官  黃漢權
                                      法  官  陳心婷
                                      法  官  周玉
上列正本證明與原本無異
不得抗告
中    華    民    國    99    年    3     月    17  日
                                      書記官  楊郁馨

司法院資訊處製作；財團法人民間司法改革基金會備份。
